臺灣苗栗地方法院刑事判決
111年度簡上字第12號
上  訴  人  
即  被  告  陳海青



上列上訴人即被告因公然侮辱案件，不服本院民國111年1月4日1
10年度苗簡字第1093號第一審簡易判決（檢察官聲請簡易判決處
刑案號：110年度偵字第6931號），提起上訴，本院管轄之第二
審合議庭判決如下：
    主      文
上訴駁回。
    事實及理由
一、本案經本院審理結果，認第一審判決認事用法及量刑均無不
    當，應予維持，並引用第一審判決書及檢察官聲請簡易判決
    處刑書記載之事實、證據及理由（如附件）。
二、本件上訴意旨略以：「我認罪，但我認為我在私人家裡講這
    句話，判我罰金6,000元判太重了」、「我是有認罪，但我
    在我家前面，他自己來，趕都趕不走，我罵他不是出自我心
    意，我罵他，他都趕不走，他也沒有跟我打契約。我不服是
    這樣，如果今天他有跟我打契約，我罵他這我錯，但他沒有
    跟我承租，跟我借放而已」等語。惟查：
  ㈠按行為人於不特定多數人得自由出入處所，以足以貶損名譽
    、人格及社會評價之言語，公然侮辱他人，致他人名譽受損
    ，係犯刑法第 309  條第 1項之公然侮辱罪；本案發生地點
    為苗栗縣○○鎮○○里○○000號前空地，該處所既非隱密而不特
    定人無法任意進出之處所，上訴人即被告於上開處所對告訴
    人入罵「幹你娘、我不想要看到你」等語，自屬犯刑法第30
    9條之公然侮辱罪；上訴人於本院審理時又稱其與告訴人並
    無簽訂房屋租賃契約，告訴人去提告，屬不合理，其不服云
    云；惟此部份均與上訴人涉犯公然侮辱犯行無涉，均無理由
    ，併此敘明。
  ㈡按法官於有罪判決中，究應如何量處罪刑，為實體法賦予審
    理法官裁量之刑罰權事項，法官行使此項裁量權，自得依據
    個案情節，參諸刑法第57條所定各款犯罪情狀之規定，於該
    法定刑度範圍內，基於合義務性之裁量，量處被告罪刑；又
    刑之量定係事實審法院得自由裁量之事項，若其未有逾越法
    定刑之範圍，且亦非明顯違背正義者，即不得遽指為違法（
    最高法院76年度臺上字第4984號判決意旨可資參照）。次按
    刑罰之量定，固屬法院自由裁量之職權行使，但仍應審酌刑
    法第57條所列各款事由及一切情狀，為酌量輕重之標準，並
    非漫無限制；在同一犯罪事實與情節，如別無其他加重或減
    輕之原因，下級審法院量定之刑，亦無過重或失輕之不當情
    形，則上級審法院對下級審法院之職權行使，原則上應予尊
    重（最高法院85年度臺上字第2446號判決意旨可資參酌）。
  ㈢從而，法律固賦予法官自由裁量權，但此項裁量權之行使，
    並非得以任意或自由為之，仍應受一般法律原則之拘束，必
    須符合法律授權之目的，並受法律秩序之理念、法律感情及
    慣例所規範，法官量刑權雖係受法律拘束之裁量原則，但其
    內涵仍將因各法官之理念、價值觀、法學教育背景之不同而
    異，是以自由裁量之界限仍難有客觀之解答，端賴法官於個
    案審判時，依個案事由加以審酌，若無裁量濫用情事，難謂
    有不當之處。
  ㈣經查，上訴人雖認原審判決過重，顯有量刑失當之處，惟原
    審量刑已說明其審酌上訴人之不思以理性方式與告訴人溝通
    ，以解決其等間之糾紛，竟於多數人得共見共聞之處所，以
    言詞辱罵告訴人，未能顧及告訴人內心感受，欠缺尊重他人
    名譽之法治觀念，所為實不足取，然犯後已坦承犯行，惟尚
    未與告訴人達成和解；復酌以上訴人犯罪之動機、目的、侮
    辱之方式、公然之場域類型，對告訴人名譽所生危害，其與
    告訴人之關係，犯罪時所受之刺激，暨上訴人於警詢中自陳
    無業、家庭經濟狀況為小康、教育程度為高中畢業（見偵卷
    第17頁）等一切情狀，量處罰金新臺幣6千元，亦難謂顯不
    相當，故原審之量刑難認有何裁量濫用之情事。從而，原審
    既已審酌本案一切情狀予以量刑，且其認事用法均無違誤，
    本院管轄第二審之合議庭原則上即應予以尊重。
  ㈤綜上，原審依據具體個案予以量刑，於法尚無不合，其量刑
    已屬妥適，且其刑罰裁量權之行使亦無違法不當之處，上訴
    人以原審量刑過重，其無法繳納罰金為由提起上訴，非有理
    由，應予駁回。
三、據上論斷，應依刑事訴訟法第455 條之1 第1 項、第3 項、
    第373 條、第368 條，判決如主文。
本案經檢察官呂宜臻聲請以簡易判決處刑，檢察官吳宛真到庭執
行職務。
中　　華　　民　　國　　111 　年　　3 　　月　　3 　　日
            刑事第一庭  審判長法  官  陳茂榮
                              法  官  高御庭
                              法  官  許蓓雯
以上正本證明與原本無異。
不得上訴。
                              書記官  蔡孟穎
中　　華　　民　　國　　111 　年　　3 　　月　　3 　　日